【裁判字號】    97,消債更,1055
【裁判日期】    970730
【裁判案由】    更生事件
【裁判全文】
臺灣板橋地方法院民事裁定          97年度消債更字第1055號
聲  請  人  甲○○
代  理  人  胡鳳嬌律師
上列當事人因消費者債務清理事件聲請更生及保全處分，本院裁
定如下：
    主  文
聲請人更生及保全處分之聲請均駁回。
聲請費用由聲請人負擔。
    理  由
一、按債務人對於金融機構因消費借貸、自用住宅借款、信用卡
    或現金卡契約而負債務，在聲請更生或清算前，應提出債權
    人清冊，以書面向最大債權金融機構請求協商債務清償方案
    並表明共同協商之意旨，消費者債務清理條例第151條第1項
    定有明文。又聲請更生或清算不合程式或不備其他要件者，
    法院應以裁定駁回之，但其情形可以補正者，法院應定期間
    先命補正，復為同條例第8條所明定。
二、本件聲請人即債務人向本院聲請更生，雖主張：其有不能清
    償債務情事，前已提出債權人清冊，於97年5 月6 日發函向
    最大債權金融機構美商花旗銀行（下稱花旗銀行）請求共同
    協商債務清償方案而不成立，且其無擔保或無優先權之債務
    總額未逾新臺幣1,200 萬元，復未經法院裁定開始清算程序
    或宣告破產云云。經查：債務人因有對於金融機構因消費借
    貸、自用住宅借款、信用卡或現金卡契約而負債務，且曾發
    函向最大債權金融機構花旗銀行請求共同協商債務清償方案
    ，該函並經花旗銀行於97年5 月7 日收受，固有聲請人提出
    之上開函件影本、回執影本各一紙可稽。惟查：花旗銀行於
    97年5 月7 日收受上開函件後，旋即於同日發函通知聲請人
    於7 日內補齊近一個月金融機構債權人清冊、財產及收支狀
    況說明書、近二年綜合所得資料清單及財產資料清單等相關
    必要文件，逾期視為未請求協商。惟聲請人迨至97年5 月20
    日均未向該行補正，花旗銀行遂於97年5 月20日以「申請文
    件不符規定」為由退件，並函請聲請人備齊必要文件後再重
    新提出申請，業經本院依消費者債務清理條例第9 條第1項
    規定職權向花旗銀行查明上情屬實，並有該行提出之「前置
    協商補件通知函」影本及聲請人提出之「前置協商退件通知
    函」影本各一份在卷可稽。而查上開文件聲請人並非無法提
    出，是其拒不補齊該文件予花旗銀行自難認其有申請協商之
    真意，故其申請既經花旗銀行以「申請文件不符規定」為由
    退件，應視同未申請，自亦無消費者債務清理條例第153 條
    ：「自債務人提出協商請求之翌日起逾30日不開始協商，得
    逕向法院聲請更生」規定之適用。是聲請人本件聲請未遵循
    同條例第151 條第1 項之規定與全體金融機構債權人先行債
    務協商之機制，且上開欠缺又屬無從補正，依上說明，自應
    駁回其更生之聲請。
三、又聲請人更生之聲請既經駁回，其所為保全處分之聲請，即
    失所附麗，而無必要，應併予駁回。爰裁定如主文。
中    華    民    國    97    年    7     月    30    日
              民事第一庭    法      官  黃信樺
上為正本係照原本作成
如不服本裁定，應於裁定送達後10日內，以書狀向本院提出抗告
，並繳納抗告費新臺幣1千元
中    華    民    國    97    年    7     月    30    日
                            書  記  官  李佳靜


司法院資訊處製作；財團法人民間司法改革基金會備份。
